# 有对有固定期限的合伙企业的投资

提问人：song2003921 时间：2021-05-07 16:02:39
请问合伙企业A经营期限 20 年，甲公司持有合伙人企业30%股权，派有 1 名董事，可以作为长投核算吗？
有人说合伙企业有固定经营期限，所以甲公司不能将其持有的A股权作为长投核算，请问这种说法的依据是什么？

回答人：chenyiwei
如果对合伙企业具有重大影响，可以作为长期股权投资按权益法核算。但因为投资对象不是公司制企业的股权，所以一般在报表上列报为其他非流动资产。